臺灣臺南地方法院刑事判決　　　　　　 94年度簡上字第279號
上　訴　人
即　被　告　乙○○
上列被告因違反毒品危害防制條例案件，不服本院中華民國94年
8月5日第一審刑事簡易判決（94年度簡字第1793號，原聲請簡易
判決處刑案號：臺灣臺南地方法院檢察署94年度核退毒偵字第59
號），提起上訴，本院判決如下：
    主  文
上訴駁回。
    事  實
一、乙○○前因施用毒品案件，經本院裁定送觀察、勒戒後，因
    無繼續施用毒品之傾向，由臺灣臺南地方法院檢察署檢察官
    於民國九十年七月三十一日以九十年度毒偵緝字第三八三號
    為不起訴處分確定，並於九十四年八月二日釋放；又因施用
    第二級毒品安非他命（以下簡稱安非他命）案件，經本院以
    九十三年度簡字第二二五三號判處有期徒刑四月，於九十三
    年十一月二十三日確定，入監執行於九十四年五月十三日執
    行完畢（不構成累犯）。詎乙○○於前開刑事案件判決確定
    後尚未執行前，仍未戒除毒癮，竟基於施用安非他命之犯意
    ，於上開施用毒品案件觀察、勒戒執行完畢釋放後五年內之
    九十四年一月七日某時許，在臺南縣大內鄉內郭村三十四之
    五號住處，以將安非他命置於電燈泡上燒烤之方式，施用安
    非他命一次。嗣於九十四年一月十四日中午十二時許，因前
    案通緝經臺南縣警察局善化分局偵查員逮捕後，徵得乙○○
    同意採尿送驗，結果呈甲基安非他命陽性反應，始知上情。
二、案經臺南縣警察局善化分局報告臺灣臺南地方法院檢察署檢
    察官偵查後提起公訴。
    理  由
一、上開犯罪事實，業據被告於警詢及向本院上訴時具狀自白承
    認（見警卷第二、四頁，本院卷第三頁），經被告同意後由
    員警實施採尿，送長榮大學依據酵素免疫分析法ＥＩＡ初步
    檢驗，以氣相層析質譜儀ＧＣ＼ＭＳ確認檢驗結果，確呈安
    非他命陽性反應，有確認報告及尿液送驗名冊各一份附卷可
    憑（見警卷第六、七頁）。而毒品施用後於尿液可檢出之最
    大時限，甲基安非他命一般為施用後一至五天，但仍與施用
    劑量、頻率、方式，施用者飲水多寡、個人體質、代謝狀況
    、檢體收集時間點及所檢測方法之靈敏度等因素有關，因個
    案而異，有行政院衛生署管制藥品管理局九十二年七月二日
    管檢字第０９２０００４６４３號函覆一份可考（見本院卷
    第二三至二四頁）。本件被告係坦承於九十四年一月七日某
    時許施用甲基安非他命，距採集尿液之時間即九十四年一月
    十四日中午十二時已約有七日，但施用甲基安非他命者於尿
    液可檢出之最大時限既與上開情形有關，因個案而有不同，
    且被告始終未曾否認有施用甲基安非他命，亦未曾表示有於
    其他時間施用甲基安非他命。因此，仍可認定被告自白部分
    與事實相符，應堪採信。綜上，本件事證明確，被告犯行應
    堪認定。
二、論罪科刑：
  (一)按觀察、勒戒或強制戒治執行完畢釋放後，五年內再犯毒品
    危害防制條例第十條之罪者，檢察官應依法追訴，同條例第
    二十三條第二項定有明文。查被告因施用毒品案件，經裁定
    送觀察、勒戒後，嗣因無繼續施用毒品傾向，於九十年七月
    三十一日為不起訴處分確定，並於九十四年八月二日釋放，
    有臺灣高等法院被告前案紀錄表一份在卷可憑（見本院卷第
    七、九頁），此次於五年內之九十四年一月七日起再犯本件
    施用毒品罪，即應依刑事訴訟程序依法追訴、審理。
  (二)安非他命係毒品危害防制條例第二條第二項第二款所明定之
    第二級毒品。核被告所為，係違反同條例第十條第二項之施
    用第二級毒品罪。被告持有安非他命後進而施用，其持有之
    低度行為，為施用之高度行為所吸收，不另論罪。
  (三)原審以被告罪證明確，依刑事訴訟法第四百四十九條第一項
    前段、第四百五十四條第二項，毒品危害防制條例第十條第
    二項，刑法第十一條前段、第四十一條第一項前段，罰金罰
    鍰提高標準條例第二條之規定，並審酌被告犯罪時之各種情
    狀，逕以簡易判決量處被告有期徒刑五月，並諭知易科罰金
    之標準。本院經核其認事用法，均無不當。被告上訴意旨，
    指摘量刑不當，然查被告前因施用安非他命案件，經本院判
    處有期徒刑四月，有臺灣高等法院被告前案紀錄表一份可查
    （見本院卷第八頁），且原審亦認為聲請簡易判決處刑書求
    刑有期徒刑六月略嫌過高，已斟酌刑度，妥適量刑判決。被
    告此處空言抗辯，為無理由，應予駁回。
三、被告經合法傳喚，無正當之理由不到庭，爰不待其陳述，逕
    行判決。
據上論斷，應依刑事訴訟法第四百五十五條之一第一項、第三項
、第三百六十八條、第三百七十一條，判決如主文。
本案經檢察官甲○○到庭執行職務。
中　　華　　民　　國　　94　　年　　11　　月　　9 　　日
                  刑事第十一庭  審判長法　官　謝瑞龍
                                      法　官　周紹武
                                      法　官　李東柏
以上正本證明與原本無異。
本件不得上訴。
      　　　　　　　　　　　　　　　　書記官　簡湘雲
中　　華　　民　　國　　94　　年　　11　　月　　9　　日
附錄本案論罪科刑法條全文：
毒品危害防制條例第十條第二項
施用第二級毒品者，處三年以下有期徒刑。
